臺灣臺中地方法院刑事裁定
111年度撤緩字第95號
聲  請  人  臺灣臺中地方檢察署檢察官
受  刑  人  黃至瑋


上列受刑人因公共危險案件，經檢察官聲請撤銷緩刑之宣告(111
年度執聲字第1075號)，本院裁定如下：
    主    文
黃至瑋之緩刑宣告撤銷。
    理    由
一、聲請意旨略以：受刑人黃至瑋因公共危險案件，經本院於民
    國110年4月14日以110年度豐交簡字第303號判決判處有期徒
    刑3月，併科罰金新臺幣2萬元，緩刑5年，並應向指定之政
    府機關、政府機構、行政法人、社區或其他符合公益目的之
    機構或團體，提供60小時義務勞務，緩刑期間付保護管束，
    並於110年5月12日確定。茲因受刑人於履行期間內僅服20小
    時義務勞務，受刑人分別於110年12月2日至111年1月7日、1
    11年1月24日至111年2月11日、111年2月21日至111年3月3日
    未至機構報到履行，經臺灣臺中地方檢察署（下稱臺中地檢
    署）分別於111年1月20日、111年2月17日、111年3月9日發
    函告誡，且經機構報告「111年3月22日上午黃員至機構欲簽
    到執行，卻攜帶一群朋友同行，並將機構椅子坐壞，態度亦
    甚未佳，致使該機構督導及里長未能同意黃員於當日上午履
    行勞務，要求黃員及其同伴離開」等情，已合於刑法第75條
    之1第1項第4款（聲請書誤載為刑法第75條第1項第4款）所
    定撤銷緩刑宣告之原因，爰依刑事訴訟法第476條之規定，
    聲請撤銷緩刑之宣告等語。
二、按緩刑宣告，得斟酌情形，命犯罪行為人向指定之政府機關
    、政府機構、行政法人、社區或其他符合公益目的之機構或
    團體，提供40小時以上240小時以下之義務勞務；受緩刑之
    宣告而違反第74條第2項第1款至第8款所定負擔情節重大者
    ，足認原宣告之緩刑難收其預期效果，而有執行刑罰之必要
    者，得撤銷其宣告，刑法第74條第2項第5款、第75條之1第1
    項第4款分別定有明文。次按緩刑制度目的在鼓勵惡性較輕
    微之犯罪行為人或偶發犯、初犯得適時改過，以促其遷善，
    復歸社會正途；又緩刑宣告得以附條件方式為之，亦係基於
    個別預防與分配正義，俾確保犯罪行為人自新及適度填補其
    犯罪所生之損害為目的，然犯罪行為人經宣告緩刑後，若有
    具體事證足認其並不因此有改過遷善之意，自不宜給予緩刑
    之寬典，故而設有撤銷緩刑宣告制度。所謂「情節重大」之
    要件，當從受刑人自始是否真心願意接受緩刑所附之條件，
    或於緩刑期間中是否顯有履行負擔之可能而隱匿或處分其財
    產、故意不履行、無正當事由拒絕履行或顯有逃匿之虞等情
    事而言，考量受刑人未履行條件情形與被害人所受損害間，
    依比例原則綜合衡酌原宣告之緩刑是否難收其預期之效果，
    而確有執行刑罰之必要，資以決定緩刑宣告是否應予撤銷。
三、經查：
  ㈠受刑人黃至瑋前於110年間，因公共危險案件，經本院於110
    年4月14日以110年度豐交簡字第303號判決判處有期徒刑3月
    ，併科罰金新臺幣2萬元，有期徒刑如易科罰金，罰金如易
    服勞役，均以新臺幣1,000元折算1日。緩刑5年，並應向指
    定之政府機關、政府機構、行政法人、社區或其他符合公益
    目的之機構或團體，提供60小時義務勞務，緩刑期間付保護
    管束，而於110年5月12日確定在案，此有臺灣高等法院被告
    前案紀錄表1份在卷可稽(見本院卷第9-10頁)，足認此部分
    事實堪認屬實。
  ㈡受刑人經臺中地檢署指定於臺中市豐原區豐田里辦公處履行
    義務勞務，惟受刑人於110年12月2日至111年1月7日、111年
    1月24日至111年2月11日、111年2月21日至111年3月3日，因
    未前往指定機構履行義務勞務，而經臺中地檢署3次發函告
    誡及以電話通知履行等情，亦有臺灣臺中地方檢察署111年1
    月20日中檢謀坤110執護勞157字第1119007115號函(稿)及送
    達證書共2紙、臺灣臺中地方檢察署111年2月17日中檢謀坤1
    10執護勞157字第1119016079號函(稿)及送達證書共2紙、臺
    灣臺中地方檢察署觀護輔導紀要(111年2月23日)1紙、臺灣
    臺中地方檢察署111年3月9日中檢謀坤110執護勞157字第111
    9023696號函(稿)及送達證書共2紙、臺灣臺中地方檢察署觀
    護輔導紀要(111年3月18日)1紙附於臺灣臺中地方檢察署111
    年度執聲字第1075號執行卷宗(下稱執行卷)為憑。又受刑人
    於111年3月22日上午某時，至臺中市豐原區豐田里辦公處欲
    簽到執行，卻攜帶一群朋友同行，並將豐田里辦公處椅子坐
    壞，態度亦甚未佳，致使豐田里辦公處督導及該機構里長未
    能同意受刑人履行勞務，要求受刑人及其同伴離開，而受刑
    人於義務勞務履行期間，僅於110年11月17日9時至10時履行
    1小時、110年12月1日14時至17時履行3小時、111年2月16日
    13時至17時履行4小時、111年3月22日13時至17時履行4小時
    、111年3月23日8時至17時履行8小時，合計共履行20小時等
    情，有臺灣臺中地方檢察署110年10月14日中檢謀坤110執護
    勞157字第1109100455號函(稿)及送達證書共2紙、臺灣臺中
    地方檢察署義務勞務說明會簽到表1紙、臺灣臺中地方檢察
    署110年11月24日中檢謀坤110執護勞157字第1109115838號
    函(稿)及送達證書共2紙、臺中地方檢察署義務勞務訪視表(
    110年11月24日)、臺中地方檢察署義務勞務訪視表(110年12
    月3日)、臺中地方檢察署義務勞務訪視表(110年12月16日)
    、臺中地方檢察署義務勞務訪視表(110年12月22日)、臺中
    地方檢察署義務勞務訪視表(111年1月10日)、臺中地方檢察
    署義務勞務訪視表(111年1月26日)、臺中地方檢察署義務勞
    務訪視表(111年2月11日)、臺中地方檢察署義務勞務訪視表
    (111年2月23日)、臺中地方檢察署義務勞務訪視表(111年2
    月24日)、臺中地方檢察署義務勞務訪視表(111年3月1日)、
    臺中地方檢察署義務勞務訪視表(111年3月2日)、臺中地方
    檢察署義務勞務訪視表(111年3月9日)、臺中地方檢察署義
    務勞務訪視表(111年3月15日)、臺中地方檢察署義務勞務訪
    視表(111年3月17日)、臺中地方檢察署義務勞務訪視表(111
    年3月22日)、臺中地方檢察署義務勞務訪視表(111年3月24
    日)、臺灣臺中地方檢察署觀護輔導紀要(111年3月28日)、
    臺中地方檢察署義務勞務訪視表(111年3月29日)各1份、臺
    灣臺中地方檢察署義務勞務工作日誌1紙、臺灣臺中地方檢
    察署義務勞務執行登記表2紙、臺中市豐原區豐田里辦公處
    執行義務勞務通知書、臺中市豐原區豐田里辦公處執行義務
    勞務結案通知書、臺灣臺中地方檢察署觀護人室簽、刑案系
    統觀護終結原因表各1紙附於執行卷為憑，足認受刑人確有
    違反刑法第74條第2項第5款所定負擔，竟又不思反省，再於
    履行期間結夥同行滋事，已然徵見受刑人態度輕率，無意履
    行此項負擔，堪認受刑人違反刑法第74條第2項第5款所定之
    負擔情節重大，原宣告之緩刑已難收其預期效果，而有執行
    刑罰之必要，是聲請人認受刑人違反刑法第74條第2項第5款
    所定負擔情節重大，應撤銷緩刑，為有理由，爰裁定撤銷受
    刑人緩刑之宣告。
據上論斷，應依刑事訴訟法第476條，刑法第75條之1第1項第4款
，裁定如主文。　　
中　　華　　民　　國　　111 　年　　6 　　月　　 9　　日
                  刑事第十五庭  法  官  湯有朋
以上正本證明與原本無異。
如不服本裁定，應於收受送達後5日內向本院提出抗告狀。（應
附繕本）
  　　　　　　　　　　　　　　　書記官　黃美雲　　
中　　華　　民　　國　　111 　年　　6 　　月　   9  　日